Inventaris van de archieven van de Spar Centrale met daarbij gedeponeerde archieven over de jaren 1932-2008
Nationaal Archief, Den Haag
- ARCHIEF VAN DE SPAR CENTRALE, 1.
  - Bedrijfsleiding, 1.2.
    - Kantoor, 1.2.4.
      - Externe betrekkingen, 1.2.4.6.
        - Grossiers, 1.2.4.6.5.
          - Verenigde Distributiebedrijven (VDB), 1.2.4.6.5.2.
            - Ingekomen jaarverslagen van de VDB., 1979-1995; div.nrs.
              - Over 1984-1988., 345; 1985-1989
              - Over 1986 en 1987, met begrotingen., 196; 1987-1988
              - Over 1988, met begroting, 197; 1989
              - Over 1989-1994., 341; 1990-1995
              - Met financiële verslagen van de begeleidingscommissie VDB bv., 204; 1993-2000
            - Stukken betreffende jaarvergaderingen en algemene ledenvergaderingen van de VDB., 1980-1999; 125
              Vanaf 1996 is hier ook enige correspondentie aan toegevoegd.
            - Accountantsrapporten van de Detaillistenvereniging VDB., 1980-2000; 342
            - Jaarverslagen van de VDB. Gedrukt., 1981-1984, 1986-1990, 1992; 418
            - Stukken betreffende een samenwerkingsovereenkomst van VDB met Schuitema’s Handelsbedrijf SHM., 1981-1984; 582
            - Ingekomen jaarrekeningen en accountantsrapporten van de N.V. Dienstencentrum Stichting Overleg VDB, later, VDB Begeleiding b.v.1981-1995; 818
            - Stukken betreffende de implementatie van de reorganisatie van de VDB en daarop volgende beleidsnota’s., 1982-1986; 404
            - Oprichtingstukken van de VDB Begeleiding b.v. en V.D.B. Holding, met stukken betreffende inschrijvingen bij de Kamer van Koophandel en bij banken., 1985-1995; 819
            - Beleidsnota’s van VDB Holding b.v., 1985-1988; 246, 402
              - Over 1985 en 1986, 402; 1985
              - Overige beleidsnota’s en reorganisatievoorstellen., 246; 1985-1988
            - Stukken betreffende de samenwerking van VDB met Schuitema’s Samenwerkende Handels Maatschappij (SHM)., 1986-1987; 579
            - Tekst van de samenwerkingsovereenkomst tussen de Detaillistenvereniging VDB en VDB Holding b.v., 1988 januari 1; 346
              VDB Holding is dan een dochteronderneming van Schuitema.
            - Correspondentie van aandeelhouders van de N.V. Begeleiding VDB over de jaarrekening., 1992; 542
            - Stukken van een bedrijfsgroep van de VDB., 1990-1994; 343
            - Stukken betreffende besprekingen van VDB en het CDO van Unigro., 1993-1997; 59
            - Stukken betreffende het contract tussen VDB-holding en Unigro over de verdeelsleu­tel van de kosten voor de managementorganisatie van de Spar., 1995-1997; 370
          - Schuitema, 1.2.4.6.5.3.
            - Dossier met verzamelde stukken over Schuitema b.v (jaarverslag 1986 en brochures), 1983-1987; 750
            - Rapporten van Prodi over de Sparpositie na de overname van een deel door Schuitema, deel I, deel II met bijlagen en voorstukken., 1984-1985; 581
            - Stukken betreffende de poging van Schuitema bv, tegen Unigro (Laurus) op zijn aandelen in de Spar juridisch terug te vorderen. 1983-1989, 166-167
              - Bedrijfsgegevens. 1983-1989, 166
              - Processtukken. 1986-1989, 167
            - Stukken betreffende de uittreding van de grossiers van Schuitema uit het samenwerkingsverband van De Spar en het daarop volgende gerechtelijke proces met de andere grossiers over het aandelenbestand., 1987-1991; div.nrs.
              - Correspondentie en interne stukken., 586; 1987-1991
              - Bewijsmateriaal over 1979-1988., 587; 1980
              - Kranten- en tijdschriftartikelen over procedures tegen Unigro., 679; 1989
              - Processtukken, 334; 1989-1990
              - Stukken betreffende de opstelling van een protocol over het optreden van De Spar naar buiten naar aanleiding van de conflicten van de grossiers Schuitema en Unigro., 426; 1990
          - Unigro en Laurus, 1.2.4.6.5.4.
            - Verzameling akten betreffende de constitutie van diverse Spar-vennootschappen, de VDB en Unigro in verband met samenwerkingsverbanden en de overname door Unigro als retroacta bij het fusiedossier., 1979-1990; 124
            - Stukken betreffende de integratie van bedrijfsgroepen van de Spar na de fusie van VDB met Unigro., 1989-1990.; 333
            - Jaarverslagen van Unigro over 1990/1991 en 1991/1992., 348
            - Dossiers inzake activiteiten van het accountantskantoor Baggerman bij beraadslagingen van VDB en Unigro., 1993-1994; 235
            - Bijeengehouden stukken betreffende verrekeningen van financiële zaken tussen Unigro en VDB als bewijs van de finale afrekening., 1993-1997; 232
            - Ingekomen verslagen van vergaderingen van de organen RDO-overleg en CDO-overleg van Unigro., 1994-1995; 229
              De betekenis van deze afkortingen is voorlopig niet achterhaald.
            - Correspondentie over de Interspar Finance Amsterdam Group IFAG over leverantieaangelegenheden met Unigro en De Boer-Unigro bv., 1994-1997 juni; 279
            - Documenten, gebruikt voor statutenwijzigingen van de Spar-organen na de overname van Sparondernemingen door Unigro., 1995; 583
            - Ingekomen stukken betreffende de fusie tussen De Boer b.v. en Unigro., 1996-1999; 213
            - Stukken betreffende de totstandkoming van een conditieovereenkomst tussen de b.v. en Detaillistenvereniging Unigro met de Spar Detaillistenvereniging DBU (voorheen VDB)., 1997-1998; 210
            - Stukken betreffende de implementatie van de conditieovereenkomst tussen de b.v. en Detaillistenvereniging Unigro met de Spar Detaillistenvereniging (voorheen VDB) in de winkelbedrijven., 1997-1998; 211
            - Stukken betreffende de afwerking van fusiekosten van Laurus b.v., 1998-1999; 431
            - Kranten- en tijdschriftknipsels over de financiële moeilijkheden van het Laurusconcern en het afstoten van De Spar. 2000-2001, 369
        - Branche- en vakorganisaties, 1.2.4.6.6.
          - Specimen van een diploma van toelating als grossier, uitgereikt door de federatie van Groothandelsbedrijven in Kruidenierswaren., Z.j. (ca. 1950); 795
          - Correspondentie met de Vereniging van Vrijwillige Filiaalbedrijven en Soortgelijke Organisaties., 1965-1974; div.nrs.
            - 1965 november – 1967 maart, 590
            - 1972-1974, 116
            - Stukken betreffende het overleg van de vereniging over prijsafspraken en prijzenoor­logen., 507; 1971-1973
          - Verzameling publicaties over samenwerking en fusie van levensmiddelenbedrijven, afkomstig van middenstandscentrales., 1966, 1970; 691
          - Winkelsluiting en koopavond, publicatie van het Economisch Instituut voor het Midden- en Kleinbedrijf., 1968 december; 816
          - Samen gewerkt, vier jaar ontwikkeling en bouw van winkelcentra van en voor detailhandel, uitgegeven door de Stichting Ontwikkelingsbureau Winkelcentra., 1971 oktober; 781
          - Ingekomen stukken van de Federatie van Organisaties van Grootwinkelbedrijven in Levensmiddelen en de Vereniging van Vrijwillige Filiaalbedrijven en Soortgelijke Organisaties., 1971-1973; 506
          - Ingekomen stukken van het Verbond van Nederlandse Groothandelaren en de Centrale Bond voor de Levensmiddelenhandel., 1972; 502
          - Stukken betreffende de Federatie voor Groothandelsbedrijven in Levensmiddelen., 1978-1987; div.nrs.
            - Stukken betreffende bestuursvergaderingen van de federatie., 14; 1978-1985
            - Stukken betreffende ledenvergaderingen van de federatie., 15; 1978-1985
            - De levensmiddelenbedrijfstak in de jaren tachtig: samenwerking of confrontatie?, uitgave van de federatie., 692; 1980 februari
            - Stukken betreffende “diverse onderwerpen”, behandeld door de federatie, alfabetisch geordend., 54; 1984
          - Het betreft sociaal-politieke vraagstukken als CAO-beleid, parallelorga­nisa­tie, publiekrechtelijke bedrijfsorganisatie., 146, 179
            - Stukken betreffende vergaderingen van de federatie., 146; 1980-1988
            - Ingekomen stukken van de federatie., 179; 1986
          - Jaarboeken De distributie van levensmiddelen in Nederland., 1981, 1982; 689
          - Correspondentie van een directeur met de (wetenschappelijke) Vereniging voor Distributie-economie., 1985; 749
          - Dossiers inzake activiteiten van het Sociaal Comité voor de Groothandel in Levensmiddelen en Zoetwaren, met lijst., 1986-1987; 109
          - Ingekomen CBL-berichten en circulaires van het Centraal Bureau Levensmiddelenhandel., 1991-1997; 287, 353
            - 1991-1992, 353
            - 1995–1997, 287
          - Rapport van Voorheen de Nederlandse Stichting voor de Statistiek “Onderzoek toekomstige structuur van de levensmiddelendistributie”, 1976 april; 382
        - Andere ondernemingen, 1.2.4.6.7.
          - Dossier inzake mogelijke concurrentie door de Nederlandse Inkoop Combinatie (NIC)., 1945-1946; 459
          - Ingekomen jubileumboek Veertig jaar De Producent 1915-1955, 696
          - Ingekomen jaarverslagen van de coöperatie Door eendracht Sterk (DES) over 1964/1965 en 1965/1966., 699
          - Stukken betreffende documentatie over de winkelketen P. de Gruyter en zn., 1963-1970; 687, 698
            - Dossier met verzamelde stukken.., 687; 1963-1970
            - Prijscourant van De Gruyter, met correspondentie., 698; 1966
          - Dossier met verzamelde stukken over de Vereniging van Filiaalbedrijven Centra en de daarbij betrokken grossier Schuitema’s Handels Maatschappij SHM, 1967-1969; 748
          - Ter documentatie verzamelde knipsels en reclamemateriaal van Co-op Nederland., 1970-1971; 464
          - Ingekomen verslagen, brochures en tijdschriften van andere ondernemingen., 1971-1986; 811
          - Stukken betreffende documentatie over het Ahold-concern., 1978-1981; 743-744
            - Dossier met verzamelde stukken., 743; 1978-1981
            - Stukken betreffende voorstellen van Ahold aan VDB over de organisatie van de detailhandel., 744; 1978-1980
          - Dossier met verzamelde krantenartikelen over Anton Dreesmann en Vroom en Dreesmann b.v., 1978-1983; 747
            Onder Vroom en Dreesmann berust de onderneming Vendex food.
          - Ingekomen “openingsagenda” als overzicht van de in 1975-1979 geopende winkels van de keten Gruma., 789
          - Ingekomen jaarverslag van de Eerste Groningse Beheersmaatschappij over 1981., 1982; 788
          - Ter documentatie verzamelde stukken over Unigro., 1981-1985; 480
          - Jaarverslagen van de Beheersmaatschappij “De Kortenhoef” b.v. met taxatierapporten van zijn onroerende goederen., 1981-1984; 407
          - Exemplaar van Kwantum Nieuws, bulletin van de Kwantumhallen, uitgegeven bij gelegenheid van de opening in Amsterdam van zijn dertigste vestiging, met reclamebijlagen., 1982 oktober 20; 764
          - Prijslijst van artikelen, verkocht door het vrijwillig filiaalbedrijf VIVO., 1983 januari 11; 640
          - Jaarverslagen van de Beheers- en beleggingsmaatschappij BBM in ‘s-Hertogenbosch, met accountantsrapporten en bijlagen., 1984-1986; 410
          - Dossiers met zakenrelaties, alfabetisch op letter N-S., 1985-1987; 32
            Bevat uitwisseling van inlichtingen en voorlichting.
    - Gedenkwaardigheden, 1.2.5.
      - Vijf jaar Spar, jubileumbundel bij gelegenheid van het vijfjarig bestaan., 1937; 635
      - Feestprogramma’s van Sparzomertochten, met teksten van Sparliederen., 1938, 1939; 822
      - Jubileumbrochure Wat doet De Spar? mat feestlied bij de viering van het tienjarig bestaan van de Spar door de afdeling Doetinchem en aldaar genomen groepsfoto., 1942; 722
      - De wil en de weg, wat doet De Spar?, jubileumeditie bij gelegenheid van het vijftienjarig bestaan., 1947; 632
      - Programma van de muzikale Sparshow Het volle pond., 1951; 378
      - Stukken betreffende de viering van het twintigjarig bestaan van De Spar., 1952; 643, 695
        - Correspondentie, met bijlagen., 643
        - Brochures Twintig jaar De Spar., 695
      - Gedenkboekje, gewijd aan de grossier E. Nijhoff., 1954 oktober; 803
      - Stukken betreffende de viering van het vijfentwintigjarig bestaan van De Spar., 1957; div.nrs.
        - Stukken betreffende de feestelijkheden en de decoratie van zijn oprichter Van Well., 638
        - Ingekomen brieven en telegrammen bij het kantoor., 641
        - Publicaties, persberichten en circulaires, met een “handleiding” over het Sparbedrijf., 821
        - Ingelijste afbeeldingen van sparren en sparvarianten, door de Spar Centrale ten geschenke ontvangen van de Handelsverein Spar Münsterland., 793
      - Brochure De Spar 30 jaar vrijwillig filiaalbedrijf in Nederland 1932-1962, met jubileumtijdschrift van Albert Hein., 561
      - Stukken betreffende de viering van het afscheid van Wilms Floet als directeur van de Internationale Spar Centrale., 1963 oktober – december; 525
      - Stukken betreffende de viering van het afscheid van H. Hoogenbirk als directeur van de Spar Centrale., 1966 mei; 526
      - Brochure, uitgegeven bij het honderdjarig bestaan van de firma A.J.M. van Well, met krantenknipsels over de viering., 1980; 804
      - Stukken betreffende de viering van het vijftigjarig bestaan., 1981-1982; div.nrs.
        - “Samenvatting” van een scenario voor de jubileumcampagne., 254; 1981
        - Stukken betreffende het jubileumfonds., 322; 1981-1982
        - Stukken betreffende de verrekening van de kosten van een jubileumactie met richtlijnen., 88; 1982 juli – oktober
        - Stukken betreffende de afwikkeling van een bingoactie, met accountantsrap­port., 90; 1982
        - Ontwerp van een publicatie 1982 Sparjubileum, Spar bestaat 50 jaar, deel II., 707; 1985
        - Jubileumbrochure 50 jaar het beste van de buurt: SPAR., 206; 1982
        - Speciaal nummer van Levensmiddelenmarkt, bijgelegenheid van het jubileum., 751; 1982
        - Contactafdrukken van foto’s., 681; 1982
      - Stukken betreffende de viering van het zestigjarig bestaan., 1991-1992; div.nrs.
        - Stukken betreffende de organisatie van de jubileumactiviteiten, rubriekmatig geordend., 30; 1991-1992
        - Stukken betreffende de organisatie van de jubileumactiviteiten, rubriekmatig geordend., 218; 1991-1992
        - Correspondentie met sponsors., 225; 1991-1992
        - Correspondentie met bezoekers., 392; 1992
        - Correspondentie voor en tijdens het verloop van het jubileumcongres en de daarbij behorende excursies en andere festiviteiten., 203; 1992
        - Convocaten voor bijeenkomsten., 198; 1992
        - Offsetbladen voor de samenstelling van een internationale voorlichtingsbrochure., 796; 1992
        - Brochure, uitgegeven bij gelegenheid van het jubileum., 186; 1992
        - Speciaal nummer van Distrifood, nieuwsblad voor de levensmiddelenhandel bij gelegenheid van het jubileum., 398; 1992 mei 25
        - Portefeuille met beschrijving van de Sparpenning, uit te reiken tijdens de jubileumviering., 399; 1992
        - Hand-outs in de vorm van brochures en dossiermappen, uit te reiken tijdens het internationaal Sparcongres, 629; 1992
        - Verzameling stickers en buttons bij gelegenheid van de jubileumviering, 475; 1982
        - Stukken betreffende de eindafrekening van het internationale sparcongres., 332; 1992 mei
        - Verslag van het Internationaal Sparcongres. Duits., 347; 1992
        - Rood pannetje met twee naamkaartjes van congresgangers., 778; Z.j.
      - Sparmagazine, uitgegeven ter gelegenheid van het zeventigjarig jubileum van De Spar., 2002; 783
      - Foto’s genomen tijdens een huldiging., Z.j.; 264
  - Inkoop, 1.3.
    - Stukken betreffende de Inkoopcommissie, 1952-1968; div.nrs.
      - 1952 november – 1955 februari, 672
      - 1959 januari – augustus, 269
      - Ingekomen stukken van de Werkgroep Inkoop., 261; 1964 mei – oktober
      - 1966 november – 1967 december, 572
      - 1968, 257
    - Correspondentie met de Cosmetic fabriek Prodento en Erdal., 1953-1959; 539
    - Stukken betreffende de exploitatie van Limex Fruit n.v. te Amsterdam., 1965-1972; 503
    - Stukken betreffende de verhandeling en verrekening van producten via Spar Facilitiy Service., 1969-1970; 499
    - Stukken betreffende franchisecontracten., 1980-1994; div.nrs.
      - Ontwerp van een samenwerkingsovereenkomst (franchiseovereenkomst) van de VDB., 313; Z.j. (ca. 1980)
      - Dossier met verzamelde stukken over franchising van detailhandelaren door grossiers naar aanleiding van EG-voorstellen., 741; 1981-1983
      - Stukken betreffende administratiefrechtelijke toetsingen van franchiseover­een­komsten van de VDB met daarbij aangesloten ondernemers aan EG-verordeningen., 296; 1988-1992
      - Stukken betreffende administratiefrechtelijke toetsingen van franchiseover­een­komsten van de VDB met daarbij aangesloten ondernemers aan EU-verordeningen., 231; 1993-1994
    - Ingekomen juridische adviezen inzake de consequenties voor Sparwinkeliers en grossiers van overtredingen van contractbepalingen., 1988; 588
  - Verkoop, 1.4.
    - Warenomzet, 1.4.1.
      - Statistiek, 1.4.1.1.
        - Jaarstatistieken van de omzet van Sparwinkels en van artikelen met het Sparmerk., 1935-1938; 185
        - Vergelijkende omzetstaten over 1962-1971., 1972; 268
        - Statistieken van de bedrijfsvoering en de omzet., 1965-1970; 511
        - Overzichten van de afname van bepaalde producten, gerangschikt per grossier., 1967 oktober-november; 270
        - Ingebonden uitdraaien van rekenmachines met Sparoverzichten van de omzet, per maand en per grossier., 1969; 568
        - Omzetoverzichten van eenheden artikelen van het eigen Sparmerk over de jaren 1966-1976., 1977; 406
        - Stukken betreffende instructies aan detailhandelaren en regels inzake de verslaglegging., 1980-1989; 149
        - Enquêteformulieren, uitwerkingen en periodieke opgaven van de groothandelsomzet., 1983-1987; 111
        - Groothandelsstaten en detailhandelsgegevens (ledenverslagen) voor jaarrapportage., 1985-1988; 148
        - Stukken betreffende de verzameling van omzetgegevens van winkeliers voor de statistiek van 1988, met instructies., 1988-1989; 405
        - Ingekomen gegevens betreffende de verkoop van producten met het Sparmerk., 1989; 171
        - Overzichten van de omzet van Unigro (1991-1992) en van gerealiseerde Spar-projecten (1994)., 1991-1992, 1994; 326
        - Overzichten van weekomzetten van Sparwinkels van Unigro van 1992 tot 1995, met totalisaties., 284
      - Beleidsvorming, 1.4.1.2.
        - Stukken betreffende de Werkgroep Verkoop., 1961 maart - augustus; 598
        - Ingekomen stukken van de commerciële adviescommissie., 1968 februari- augustus; 265
        - Rapporten over diverse kwesties inzake de verkoop van Sparmerkartikelen., 1968-1969; 504
        - Basisfilosofie eigen merk, intern stuk, uitgegeven door de commerciële afdeling., 1972; 31
        - Stukken betreffende de Werkgroep Adviescommissie Sparmerk., 1972-1984; div.nrs.
          - Rapporten en verzamelde stukken betreffende introductie, omzet en verkoop van sparmerkartikelen en de uitwerking van het Sparmerk., 165; 1972-1983
          - Stukken betreffende werkzaamheden van de adviescommissie., 85; 1974-1979
          - Stukken betreffende werkzaamheden van de adviescommissie., 7; 1982-1984
        - Ter documentatie verzamelde beleidsstukken betreffende het Sparmerk en verkoopmethodiek., 1975-1984; 161
        - Agenda’s en verslagen van vergaderingen van de Werkgroep Nationaal Spar Merkenbeleid, later de Werkgroep Spar Eigen Merkenbeleid., 1989-1994; 173, 278
          - 1989 november – 1993 maart, 278
          - 1993-1994, 173
        - Ingekomen rapporten van de Werkgroep Nationaal Spar Merkenbeleid, later de Werkgroep Spar Eigen Merkenbeleid, met correspondentie., 1989-1997; div.nrs.
          - 1989 september – 1990 december, 324
          - 1990 juni – 1991 november, 226
          - 1991 december – 1992 oktober, 323
          - 1992 november –1993 oktober 8, 441
          - 1993 oktober –1997 januari, 328
      - Warenkwaliteit, 1.4.1.3.
        - Correspondentie met de afdeling Verpakkingen en over verpakking van het eigen merk in het algemeen., 1967-1970; 500
        - Stukken betreffende de Commissie Frischdienst (voorheen subcommissie ACF) over verse waar en sappen., 1965 februari – 1966 november; 599
        - Stukken betreffende de Commissie Vlees en Vleeswaren., 1966 februari – 1968 juni; 570
        - Stukken betreffende de regeling van controle van Sparwinkels op de versheid van hun waren., 1968-1972; div.nrs.
          - Correspondentie over de datumcodering van artikelen., 318; 1968 augustus – 1969 januari
          - Stukken betreffende nadere regels, 508; 1968-1970
          - Instructieboekje over datumcoderingen, met geleidebrief., 563; 1970 januari 29
          - Correspondentie over de aangeving van de uiterste houdbaarheidsdata van producte, 267; 1970-1972
        - Stukken betreffende instructies met betrekking tot de prijsaanduiding op verpakkingen van Sparartikelen, opgesteld door de vereniging “De Spar”., 1971 maart – april; 575
        - Voedsel- en landbouwbrochure naar aanleiding van de uitzending van VPRO’s marathon eetshow., 1976 februari 11; 688
        - Stukken betreffende de introductie van een Voedingswaardewijzer (VWW) in de detailhandel en de toepassing door De Spar., 1976-1977; 43
        - Krantenknipsels over antivries in Oostenrijkse wijnen., 1985 juli; 702
        - Dossier met verzamelde stukken over productaansprakelijkheid., 1979-1982; 739
      - Prijsstelling, 1.4.1.4.
        - Documentatie over richtprijzen en de afschaffing van prijsbinding., 1956-1974; 255
        - Ingekomen stukken van de Aanbiedingencommissie., 1961; 260
          Een aanbieding is een tijdelijke korting op vastgestelde winkelprijzen om klanten te lokken.
        - Lijst van intentieverklaringen van bij de Spar aangesloten detailhandelaren over de hantering van uniforme maximumprijzen na wijziging van de Prijzenwet, met specimina van daarvoor gevoerde correspondentie., 1983; 105
        - Stukken betreffende een proces tussen de detailhandelketen N. Bindels b.v./Coöp Limburg en de grossier VDB/Unigro over mogelijke inbreuken in de samenwer­kings­af­spraken., 1986-1988; 150-153
          - Vergaderstukken van directieorganen, aandeelhouders en commissarissen van de Coöp. Limburg, met daarbij behorende correspondentie., 150; 1986-1988
          - Processtukken en correspondentie met advocaten., 151; 1986-1988
          - Nadere correspondentie over regelingen., 152; 1986-1987
          - Nadere correspondentie over regelingen., 153; 1988
        - Stukken betreffende de verhandeling en verrekening van gelijkaardige sparmerkpro­ducten in Nederland en België., 1991-1998; 351
      - Uitvoer naar het buitenland, 1.4.1.5.
        - Correspondentie over de uitvoer van Sparproducten naar buitenlandse verkooppunten., 1972-1989; 805
    - Plaatsing en organisatie van vestigingen, 1.4.2.
      - Algemeen, 1.4.2.1.
        - Ingekomen statuten, huishoudelijke reglementen en andere relevante stukken van bij de Spar aangesloten grossiers en detailhandelaren, met lijst., 1952-1972; 112
        - Stukken betreffende de invoering van een verzekeringsfonds voor filiaalhouders onder de titel Spar Succespolis., 1955; 723
        - Spar-bouwplannen, met bouwtekeningen van prefab-bouwelementen voor een supermarkt, voorgesteld door NBA-architecten., 1966 januari; 306
        - De Spar in Zuid-Limburg, rapport naar aanleiding van een psychologisch-economisch marktonderzoek., 1966 en z.j.; 248
        - Stukken betreffende een campagne ter verbetering van het winkeluiterlijk en de interne winkelorganisatie., 1967-1969; div.nrs.
          - Stukken betreffende door de Spar Centrale georganiseerde “vergaderingen verbetering winkelbeeld”., 38; 1967-1969
          - Stukken betreffende de werkgroep “verbetering winkelbeeld”, 509; 1968-1969